【裁判字號】    92,抗,87
【裁判日期】    920508
【裁判案由】    聲請押
【裁判全文】
臺灣高等法院臺南分院刑事裁定              九十二年度抗字第八七號        Ｇ
      抗  告  人  甲  ○  ○
右列抗告人因聲請羈押案件，不服臺灣臺南地方法院中華民國九十二年三月二十日裁
定（九十二年度聲羈字第七六號）提起抗告，本院裁定如左：
      主      文
抗告駁回。
      理      由
一、本件抗告意旨略以：
（一）抗告人於九十二年三月十九日上午七時，剛好坐在邱茂在駕駛之租車內，於往
      臺南途中，無意間聽見同車溫天益言及其廢鐵工廠買主車內，經常放有現金，
      抗告人適巧看見被害人不在車內，遂進入其車內拿取車內之現金約新台幣三十
      萬元，全程均未與被害人發生任何拉扯爭執，抗告人得手後，即搭乘原車離開
      ，於同日八時，在台南市發生車禍，該日十七時，警方未持拘票至嘉義非法逮
      捕抗告人，抗告人等均非通緝犯或現行犯，警方所為已違反憲法第八條，妨害
      人民之人身自由。
（二）查緊急拘捕之規定，若由司法警察執行時，應即報請檢察官簽發拘票，若檢察
      官不簽發拘票，應即釋放被告，刑事訴訟法第八十八條定有明文，然抗告人至
      今仍未收到拘票，依法不應進入收押程序，原裁定顯有違反逮捕前置原則。
（三）右抗告人所犯之罪，應該當竊盜罪，並非強盜罪，依押票所示，並無逃亡或勾
      串之虞，爰依法狀請撤銷原裁定，將抗告人釋放等語云云。
二、經查：
（一）本件抗告人於九十一年三月十九日下午二十一時許，經台南市警查分局第三分
      局依刑事訴訟法八十八條規定逕行逮捕，同年月二十日並經臺灣臺南地方法院
      簽發拘票交由抗告人親收，有台南市警察局第三分局九十二年三月二十日通知
      函、執行拘提報告、臺灣臺南地方法院檢察署拘票影本各一紙在卷足憑，是抗
      告人抗辯其未收到拘票，顯非實在，本件被告之拘提確有遵循刑事訴訟法所規
      定之程序為之，應屬合法。
（二）另抗告人辯稱其所涉犯應為竊盜罪乙節，訊據抗告人於偵查中自承於九十二年
      三月十九日上午七時五十分與邱茂在、柯年南、柯啟章四人並由柯年南持開山
      刀在開安街強盜蕭家興（詳臺灣臺南地方法院檢察署九十二年三月二十日之訊
      問筆錄），故就本案形式上觀察，抗告人係涉犯刑法第三百三十條之結夥三人
      以上攜帶凶器強盜罪。
（三）綜上所述，原裁定因之裁定羈押抗告人，本院核無不合，抗告人虛言指摘原裁
      定不當，顯無理由，應予駁回。
三、據上論結，應依刑事訴訟法第四百十二條，裁定如主文。
中    華    民    國      九十二      年      五      月      八        日
                                  臺灣高等法院臺南分院刑事第四庭
                                      審判長法官  陳    義    仲
            法官  楊    子    莊
                                            法官  宋    明    蒼
右正本證明與原本無異。
不得再抗告。
                                      法院書記官  余    素    美
中    華    民    國      九十二      年      五      月          九    日


司法院資訊處製作；財團法人民間司法改革基金會備份。
